臺灣高等法院刑事判決　　　　　　　94年度上更(二)字第62號
上　訴　人
即　被　告　丁○○
上　訴　人
即　被　告　丙○○
右二人共同
指定辯護人　本院公設辯護人甲○○
上列上訴人因貪污治罪條例等案件，不服臺灣宜蘭地方法院92年
度訴字第136 號，中華民國九十二年七月三日第一審判決（起訴
案號：臺灣宜蘭地方法院檢察署91年度偵字第2251號），提起上
訴，判決後，經最高法院發回更審，本院判決如下：
    主  文
原判決關於被告丁○○、丙○○部分均撤銷。
丁○○共同依據法令從事公務之人員，利用職務上之機會，詐取
財物，未遂，處有期徒刑壹年貳月，褫奪公權貳年。
丙○○與依據法令從事公務之人員，共同利用職務上之機會，詐
取財物，未遂，處有期徒刑壹年，褫奪公權貳年。緩刑伍年。
    事  實
一、丁○○原係內政部警政署保一總隊隊員，自民國八十七年七
    月起支援宜蘭縣警察局派遣宜蘭分局新生派出所服共同勤務
    ，為依據法令從事公務之人員。緣丁○○係丙○○配偶藍小
    真、何明聰配偶藍小玲之親弟弟，丁○○與丙○○、何明聰
    為姻親關係，丁○○因駕駛其母林鴛鴦所有之車號Ｔ九─八
    七八二號自用小客車，與他人發生車禍（確實日期及地點不
    詳），致前開車輛左前葉子板受損，因身為警員為免受上級
    處分，未要求對方賠償，嗣因經送修估價修理費用達新台幣
    （下同）三萬餘元，竟意圖向保險公司詐取理賠金，而商請
    何明聰、林燦賢（以上二人均經原審判處有期徒刑一年十月
    ，褫奪公權二年，緩刑五年確定）及丙○○幫忙，四人遂基
    於偽造文書及為自己不法所有之意圖之共同犯意聯絡，欲以
    丙○○經營之基欣鋁業所有之車號Ｑ三─一四二０號自用小
    客車申請第三人責任險理賠，由丁○○於八十九年十月十二
    日，利用職務上有處理交通事故職責之機會，偽稱何明聰於
    同日下午五時七分，駕駛前開Ｔ九─八七八二號自用小客車
    ，在宜蘭縣宜蘭市○○路段，遭林燦賢駕駛登記車主為基欣
    鋁業（負責人丙○○）之車號Ｑ三─一四二○號自用小貨車
    違規跨越中心線撞擊，而將上開明知不實之交通事故虛偽登
    載於其職務上所掌之公文書即宜蘭縣警察局宜蘭分局Ａ３類
    交通事故談話紀錄表上，並虛偽製作現場圖（現場圖已滅失
    不存在），再分別至何明聰工作之宜蘭縣冬山鄉○○路二二
    七巷十二號鐵工廠及林燦賢之宜蘭縣冬山鄉○○村○○路四
    ０七巷三弄八號住處，持交何明聰、林燦賢簽名，作成「八
    十九年十月十二日十八時十八分林燦賢Ａ３類談話交通事故
    紀錄表」及「八十九年十月十二日十八時五十五分何明聰Ａ
    ３類談話交通事故紀錄表」二紙及現場圖之不實公文書，足
    以生損害於警察機關處理交通事故之正確性及公信力。八十
    九年十月十三日上午，由丁○○以基欣鋁業名義，填具「統
    一安聯產物保險股份有限公司汽車出險通知書」，向統一安
    聯產物保險股份有限公司（下稱統一安聯公司）申請第三人
    責任保險理賠，擬以此方式詐領保險理賠金，以支付上開Ｔ
    九─八七八二號自用小客車之修車費用。惟因上開Ｔ九─八
    七八二號自用小客車與Ｑ三─一四二０號自用小貨車撞擊位
    置不符，遭統一安聯公司理賠員周昱成查覺拒絕理賠，丁○
    ○、丙○○、何明聰及林燦賢共同詐領保險金犯行始未得逞
    。嗣於九十一年四月間因林燦賢之妻周萃瑾與丁○○有感情
    糾紛交惡而向宜蘭縣警察局督察室檢舉而查獲，丁○○、丙
    ○○、何明聰及林燦賢於檢察官偵查中自白其前開犯行。
二、案經宜蘭縣警察局移送臺灣宜蘭地方法院檢察署檢察官偵查
    起訴。
    理  由
一、訊據上訴人即被告丙○○坦承於前揭時地因欲詐領統一安聯
    公司保險金以支付修車費用，而佯稱Ｔ九─八七八二號自用
    小客車與Ｑ三─一四二０號自用小貨車發生車禍等情；上訴
    人即被告丁○○坦承八十九年十月十二日下午五、六時許登
    載前揭談話紀錄表，並受被告丙○○之託填載統一安聯公司
    汽車出險通知書向統一安聯公司申請責任險理賠等情，惟均
    矢口否認有何違反貪污治罪條例犯行，丙○○辯稱：因前與
    他人發生車禍致車損始要求丁○○到場處理，並向丁○○謊
    稱伊所有上開車輛由林燦賢駕駛，因林燦賢有事先行離去，
    丁○○即製作現場圖，拍照存證，三人至派出所製作筆錄，
    林燦賢於當日嗣後始至派出所簽名，翌日請丁○○填具汽車
    出險通知書申請理賠由丁○○送件後，方告以實情，故本件
    自始至終欲向保險公司申請理賠者，係伊本人而非被告丁○
    ○，丁○○是在不知情情況下被利用，偵查中所言是因考量
    家庭撫養問題，故要丁○○扛下罪責，自不適用貪污治罪條
    例云云。丁○○則辯稱：伊接獲被告丙○○電話後立即趕至
    車禍現場，不知是丙○○、何明聰要詐領保險金，直至翌日
    伊送件申請保險理賠後，始接獲何明聰電話告知是假車禍，
    方才知情，偵查中係因丙○○、何明聰有家庭要照顧，與其
    商量由伊擔下所有責任，伊才會承認有詐欺、偽造文書等犯
    行，後發現罪責太重，才說出實話，至於派出所之工作紀錄
    簿係伊忘記填寫云云。
二、惟查：
（一）右揭事實，業據被告丁○○於檢察官偵查中自白略以：是
      我開車與他人發生車禍，當時看情形不是很嚴重，對方說
      經濟困難，警方人員發生車禍都會受處分，事後要送修，
      估價要七萬元，我當時擔任保一警察支援宜蘭分局新生派
      出所，所以才想到偽造談話紀錄表報出險。八十九年十月
      十二日並無發生交通事故，Ａ３類交通事故談話紀錄表，
      是我拿到何明聰他家樓下及拿到林燦賢家給他簽名，遭保
      險公司拒絕理賠等語（偵查卷第二十頁）。核與第一審共
      同被告林燦賢於檢察官偵查時所供：我沒有駕駛丙○○的
      車發生車禍，丁○○於八十九年十月十二日以後有一天晚
      上拿到我家裡給我簽名，我沒有看清楚內容，他說是跟保
      險公司的問題，其他的事，他會處理，我知道本來就沒有
      發生車禍，他說是自己人不會害我，要我簽名等語（見偵
      查卷第十九頁）；同案被告何明聰亦供稱：八十九年十月
      十二日我並無駕駛自用小客車發生車禍，丁○○是我太太
      的弟弟，Ａ３類交通事故談話紀錄表是丁○○拿至我家樓
      下我工作的鐵工廠給我簽名，他只說他的車子擦撞，要我
      幫他簽名，今年初（指九十一年）警察找我之前，丁○○
      來告訴我這件事，我才知道，就照著他跟我說的話講，後
      來我覺得應該要坦承，所以才講出來等語（見同上卷第十
      七頁）相符，被告丙○○於檢察官訊問之初，雖稱車號Ｑ
      三─一四二０號車，於八十九年十月十二日有借給丁○○
      ，當天有發生車禍，是丁○○事後打電話告知云云（偵查
      卷第十八頁），然嗣於偵查中即稱沒有出借汽車，之前講
      的不對，並沒有發生車禍，是丁○○對伊說要請領保險，
      而用伊名義請領等情（偵查卷第四十六號），此外，並有
      何明聰簽署之宜蘭縣警察局宜蘭分局Ａ３類類交通事故談
      話紀錄表一紙、林燦賢簽署之宜蘭縣警察局宜蘭分局Ａ３
      類交通事故談話紀錄表一紙、車籍作業系統表二紙在卷可
      稽。被告丁○○確以被保險人基欣鋁業（被告丙○○任負
      責人）名義，填載統一安聯公司汽車出險通知書，附上林
      燦賢駕駛執照影本、基欣鋁業Ｑ三─一四二０號自用小貨
      車行車執照影本及Ｔ九─八七八二號車輛行車執照影本，
      於八十九年十月十三日持向統一安聯公司申請汽車責任險
      理賠，有被告丁○○填載之「統一安聯公司汽車出險通知
      書」及所附林燦賢駕駛執照影本及車號Ｑ三─一四二０號
      、車號Ｔ九─八七八二號車輛行車執照影本、統一安聯公
      司汽車險重大賠案勘核聯繫表一份及Ｔ九─八七八二號、
      Ｑ三─一四二０號車輛車損照片二幀在卷足憑。並經證人
      即負責處理本件理賠之統一安聯公司汽車險理賠員周昱成
      於偵查及原審審理時結證稱：因我們去處理車禍案件派出
      所看肇事現場圖及照片瞭解情形，又經比對保戶車損及對
      方財損，依我們經驗判斷，兩輛車撞擊痕跡不符，且我打
      電話問保戶他車借給何人使用，在何處發生車禍，他不知
      道在何處發生車禍，所以本件拒賠，也就是我們認為車禍
      不實等情（見偵查卷第十六頁及原審九十二年五月二日審
      理筆錄及六月十九日訊問筆錄）。足見被告丁○○、丙○
      ○前揭檢察官偵查中之自白與事實相符。
（二）被告雖辯稱於警局受警察之利誘，始為不實之自白云云，
      惟據本件製作筆錄之警員林仁村、黃文熙二人於本院上更
      （一）審審理中到庭結證稱：於警局處理時，被告丁○○
      初則否認，嗣因其委任之律師到場，覺得事證明確，而勸
      被告承認等情，並稱私下所有證物都很明確，而勸被告認
      罪，以為犯後態度之考量，並未有強暴脅迫及所謂之利誘
      情事等語（以上見本院上更（一）審審判筆錄第六十四至
      六十九頁），且被告等於警局製作筆錄時，全程均有委任
      律師在場，此亦為被告所不爭執，據此已難認警察有對告
      為利誘而取得自白之情事。至被告聲請傳訊之證人潘金蘭
      ，於本院審理中到庭作證，雖稱其於被告受警方訊問時在
      場，惟亦未為警方有利誘之證言。至於被告丁○○於本院
      上訴審之辯護人雖主張林燦賢與被告於偵訊所言是基於犯
      罪協商所為之自白，因受利誘而為，並無證據能力云云（
      本院上訴審卷第五十七頁），經查於本院更（一）審中，
      被告丁○○之辯護人對此則稱，主張因在警局受警察的利
      誘，所以在檢察官偵查時，也做錯誤的自白，但沒有主張
      檢察官有利誘，被告在警局受利誘後，到檢察官那裡繼續
      受利誘之認知等情（見本院上更（一）卷九十三年八月十
      一日筆錄），據此更不足以認被告於檢察官偵訊時之自白
      係出於利誘。且被告丁○○係警察專科學校畢業，身為警
      務人員，應具備一般之法律知識，對於本件警察人員犯罪
      與一般人民犯罪，何者情節為重，當無不知，是其初則否
      認犯罪，企圖倖免刑責，乃人情之常，嗣則經律師或其他
      人員分析案情事證後，衡量利弊得失，而自白坦承犯罪，
      以求嗣後於偵審機關以犯後態度之考量而受緩起訴或緩刑
      之宣告，亦屬情理之常，至所謂係因被告丙○○、何明聰
      有家庭負擔，始而由其頂替承擔，而為不實之自白云云，
      顯然背於常情常理，應係其嗣又懍於身為警察人員，所涉
      罪名較之無警察身分之一般人為重，故而翻異前供，以圖
      卸責，而被告丙○○既係被告丁○○之姐夫，又於本件有
      利害關係，故而配合丁○○之前開轉折，而為相同之供陳
      辯解，亦為情理之常，是被告等所辯本件被告丁○○事先
      均不知情，不利於己之自白係頂替犯罪云云，自係避重就
      輕，卸責之詞，不足採信。被告丁○○、丙○○於檢察官
      偵查中之自白並非出於強暴、脅迫、利誘、詐欺、疲勞訊
      問、違法羈押或其他不正之方法，且與事實相符，自得採
      為證據。
（三）被告丁○○、丙○○就製作談話紀錄表部分，經原審隔別
      訊問結果，丁○○供稱：「我去車禍現場時，林燦賢不在
      ，我叫丙○○一起找林燦賢來派出所，林燦賢就一個人先
      進來，我先做林燦賢的筆錄。林燦賢做完筆錄後就先走，
      後來何明聰、丙○○才進來．．．」等情。丙○○供稱：
      「車禍是在慈航路發生的，當時我是開Ｔ九─八七八二的
      車，我是因為煞車不靈才與前面的車子追撞，對方的車子
      有損，我就自行賠償他一萬八千元，後來找何明聰來幫我
      拖車，並找林燦賢來幫忙，他們二人到時，我就找值班的
      人問丁○○是否有在那裡，丁○○接電話後我說我有發生
      車禍，請他來現場處理，丁○○做完筆錄後回派出所，林
      燦賢先到現場臨時有事先離開，我到派出所時才打電話找
      他到派出所做筆錄，當時我跟何明聰都在派出所。」等情
      （見原審卷第三十六頁、第三十七頁）。核與林燦賢供稱
      ：「是丙○○、丁○○拜託我，我是基於人情壓力，當時
      我在家裡，丙○○、丁○○拿談話紀錄表到我家裡，上面
      的名字是我簽的」等語（見原審卷第三十三頁），及何明
      聰供稱：「我到現場，丙○○跟我說等一下丁○○過來要
      我說白色的車子是我開的，有發生車禍，叫我什麼事情都
      不要管，當時我是開丙○○的Ｑ三─一四二○貨車去，由
      丙○○擺設，丁○○來時，丁○○就問我白色的車子是否
      我開的，現場處理完畢後我們就到派出所，我是與丙○○
      一起到派出所的，丁○○先回派出所，後來我與丙○○才
      到派出所。在派出所我做完筆錄就回去了」等語（見原審
      卷第三十五頁）對照以觀，被告等四人就簽寫交通事故之
      地點，林燦賢供述是由被告丁○○、丙○○拿到其家中簽
      名云云，丁○○、丙○○、及何明聰卻供述林燦賢在派出
      所簽寫，且其等就林燦賢到達派出所之時點供述不一，又
      究竟丙○○、及何明聰有無在派出所見到林燦賢一節，丁
      ○○係供述林燦賢先行離去，嗣丙○○、何明聰始到達作
      筆錄，而丙○○竟供稱其與何明聰到達後，始打電話要林
      燦賢前來作筆錄云云，竟有如此大之差異，顯見丁○○、
      丙○○、及何明聰前開供述顯係臨訟杜撰之詞，均不足以
      推翻前開事證，而為有利於被告之認定。
（四）依卷附宜蘭縣警察局宜蘭分局新生派出所員警工作紀錄簿
      ，自八十九年十月十二月下午四時至六時，並未有本件交
      通事故之記載，有該工作紀錄簿影本一紙附卷可稽，另丁
      ○○於八十九年十月間確係任職宜蘭縣警察局宜蘭分局派
      出所服共同勤務，如輪值時，需負責前往處理交通事故，
      並依法製作談話紀錄、現場圖等，丁○○竟利用其值勤時
      負責處理交通事故之職務上之機會，明知上開Ｑ三─一四
      二０號及Ｔ九─八七八二號二部車輛未發生車禍事故，竟
      仍將此不實事項，登載於其職務上所掌之談話紀錄表公文
      書上，並交由何明聰、林燦賢簽名，自足生損害於警察機
      關處理交通事件之正確性及公信力，嗣再由其代丙○○填
      載汽車保險出險通知書，持向統一安聯公司詐領保險金，
      顯均由被告丁○○主導本件詐欺取財行為，且取財目的亦
      為供其所使用之Ｔ九─八七八二號自用小客車車損之修復
      ，則被告丙○○、及何明聰嗣於原審審理中之供述，係迴
      護被告丁○○之詞，且係欲規避丁○○之公務員責任，顯
      不足採。
（五）被告丁○○於偵查中稱其係於八十九年五、六月時，與他
      人在宜蘭市○○路靠加油站處發生車禍等語，惟嗣其翻異
      前供，否認發生車禍及本件前開犯行，致無從進一步審認
      其發生車禍之確實時間與地點。惟據被告等有向保險公司
      申請理賠被拒絕等情，及卷附之Ｔ九─八七八二號汽車照
      片（警局卷第八十一頁背面），確有撞擊之情形，另據周
      昱成於本院證稱車子的撞擊痕跡是舊的，因有生銹，但無
      法判斷多久（本院審判筆錄第十六頁），據此，均足認該
      Ｔ九─八七八二號汽車於八十九年十月十二日之前確有發
      生車禍之情事，被告因欲支出修車費用，而為本件偽造文
      書及詐取理賠金未遂之行為，足以認定，至於其之前車禍
      之確實時間、地點，則不影響於本件犯罪事實之認定及被
      告罪責之有無，故無進一步審認之必要，附此敘明。
（六）被告丁○○於偵查中雖供承：當初Ｔ九─八七八二號車子
      發生車禍估價是七萬多元等語，且證人統一安聯公司保險
      理賠員周昱成於原審亦結證：本件保險理賠，依據車子受
      損的情形，預估賠償的金額預估賠款的數字八○、○○○
      元，是依據財物損失情形預估的．．．，又依「統一安聯
      公司汽車出險通知書」其上記載之預估財損原係八０、０
      ００元，惟被告於原審則供稱：估價七萬元是我隨便編的
      （見第一審卷第九十一頁），而被告丙○○於第一審亦稱
      ：修車廠說要三萬多元，申請理賠時沒有拿估價單給保險
      公司等語（見原審卷第九十、九十一頁），惟證人周昱成
      於第一審調查時亦證稱：預估賠償款的數字八萬元是我寫
      的，是依據財物損失預估的，我們是依據車子受損情形，
      預估賠償金額，我們是要經過專業掛牌修理廠評估後，給
      我們估價單，再由我們理賠員會勘，再協議價格，如果價
      格合理，再修車理賠等語（見原審第一０五頁），故依前
      開證人所言，被告丁○○所駕駛自小客車受損後，究竟需
      要多少修理引費用，尚須保險公司經由專業修理廠估價後
      始能確定，而依證人即事後修繕系爭Ｔ九─八七八二號車
      子之修理廠負責人乙○○於本院審理時到庭所證：車子修
      理費用三萬餘元，葉子板修理加烤漆五千多元、傳動軸五
      千多元、方向機一萬元二千至三千元、三角架一、二千元
      及其它雜費連工資約五千多元等語，依證人乙○○實際修
      理費用為三萬多元計，保險公司依專業修理廠評估修繕費
      用，亦應與前開金額相差無幾，故被告等人向保險公司詐
      騙所得，實際所得應為三萬餘元，尚難認已超過五萬元。
（七）綜上所述，被告丁○○、丙○○於原審及本院翻異前詞，
      無非事後卸責之詞。被告二人犯行堪以認定，應予依法論
      科。又本件事證已臻明確，被告二人聲請傳訊劉振裕、林
      鴛鴦、藍小真等人以證明Ｔ九─八七八二號汽車於八十九
      年十月十二日前並未發生事故，月十二日車損情形及肇事
      經過，及在警局承認是為替丙○○等人扛責任，另傳訊何
      明聰、林燦賢證明本件係被告丙○○所主導，與被告丁○
      ○無關，及傳訊周華瑾以證明所檢舉係挾怨報復云云，核
      均非有必要。又本件並未採被告警訊自白為認定事實之證
      據，被告聲請調查警訊錄音帶亦非有必要，均併此敘明。
三、被告丁○○係依據法令從事公務之人員，明知不實事項而登
    載於職務上所掌公文書，足生損害警察機關處理交通事故之
    正確性及公信力，且意圖為自己不法之所有，利用職務上之
    機會詐取財物，嗣因被發覺遭拒賠致未遂，被告丙○○與之
    共同犯罪，核其等所為，均犯刑法第二百十三條之公務員登
    載不實罪及貪污治罪條例第五條第二項、第一項第二款之利
    用職務上之機會詐取財物未遂罪。丙○○雖非公務人員，惟
    與依據法令從事公務之丁○○共犯貪污治治罪條例第五條第
    二項、第一項第二款之利用職務上之機會詐取財物未遂罪，
    依同條例第三條規定，亦應依貪污治罪條例處斷；又丙○○
    雖非公務員，並無製作Ａ３類談話交通事故紀錄表之權責，
    因與丁○○共同犯罪，依刑法第三十一條第一項規定亦以共
    犯論。被告丁○○、丙○○與何明聰、林燦賢間，有犯意聯
    絡及行為分擔，應論以共同正犯。被告丁○○、丙○○所犯
    前開二罪間，有方法結果之牽連關係，應從一重依貪污治罪
    條例之利用職務上之機會詐取財物未遂罪處斷。被告丁○○
    、丙○○雖已著手詐取財物犯行之實行，惟遭統一安聯公司
    發覺拒賠，尚未獲致財物，為未遂犯，依刑法第二十六條前
    段之規定減輕其刑。又丁○○、丙○○均於偵查中自白，已
    如前述，應依貪污治罪條例第八條第二項規定遞減輕其刑。
    又被告丁○○等人實際欲許取財物所得，僅三萬餘元，情節
    輕微，所圖得財物在新台幣五萬元以下，應依貪污治罪條例
    第十二條第一項減輕其刑。
四、原審以被告丁○○、丙○○犯罪事證明確，而予論罪科刑，
    固非無見。惟查貪污治罪條例第五條第一項第二款之利用職
    務上機會詐取財物罪，以行為人有不法所有之意圖為要件，
    原判決對被告是否具有不法所有意圖，未予認定，事實欠明
    。而被告等實際詐取所得應僅有三萬餘元，原審認係七、八
    萬元，且未予依法予以減輕其刑，亦有未合。被告二人上訴
    均否認丁○○犯罪，固均無足採，惟原判決既有前開可議之
    處，自應由本院將原判決關於丁○○、丙○○部分撤銷改判
    。爰審酌丁○○昧於其警務人員之身分，不知奉公守法，竟
    為圖得修車費用而虛偽製作交通事故談話紀錄表，丙○○為
    被告丁○○之姐夫、因受被告丁○○之囑，與林燦賢、何明
    聰亦為使被告丁○○得以詐領保險金而與之分擔實施部分犯
    罪行為，被告二人所為損害警察機關偵辦處理交通事件之正
    確性及公信力，惟尚未造成保險公司之損害，及所圖得之金
    額不高，並其等犯罪之手段、犯後之態度等一切情狀，量處
    丁○○有期徒刑一年二月，褫奪公權二年，丙○○處有期徒
    刑一年，褫奪公權二年。末查被告丙○○前未曾受有期徒刑
    以上刑之宣告，因係受妻舅丁○○請託，參與未件犯罪，並
    非本案主謀，且犯行尚屬輕微，雖事後為丁○○翻供，惟此
    乃在親情下所為，要屬人情之常，經此偵審教訓，當知所警
    惕，無再犯之虞，本院認其所宣告之刑，以暫不執行為當，
    爰併宣告緩刑五年，以勵自新。
據上論斷，應依刑事訴訟法第三百六十九條第一項前段、第三百
六十四條、第二百九十九條第一項前段，貪污治罪條例第二條前
段、第五條第一項第二款、第二項、第三條、第八條第二項、第
十二條第一項、第十七條、刑法第十一條、第二十八條、第三十
一條第一項、第二百十三條、第五十五條、第二十六條前段、第
三十七條第二項、第七十四條第一款，判決如主文。
本案經檢察官曾忠己到庭執行職務。
中　　華　　民　　國　　94　　年　　5 　　月　　17　　日
　　　　　　　　　刑事第四庭審判長法　官  許增男
　　　　　　　　　　　　　　　　  法　官  謝靜恒
　　　　　　　　　　　　　　　　  法　官  周煙平
以上正本證明與原本無異。
如不服本判決，應於收受送達後十日內向本院提出上訴書狀，其
未敘述上訴之理由者並得於提起上訴後十日內向本院補提理由書
（均須按他造當事人之人數附繕本）。
                                  書記官  蕭麗珍
中　　華　　民　　國　　94　　年　　5 　　月　　26　　日
附錄：本案論罪科刑法條全文
貪污治罪條例第5條第1項第2款
有下列行為之一者，處七年以上有期徒刑，得併科新台幣
00000000 元以下罰金：
二  利用職務上之機會，詐取財物者。
